【裁判字號】    89,訴,91
【裁判日期】    890621
【裁判案由】    清償借款
【裁判全文】
臺灣苗栗地方法院民事判決                          八十九年度訴字第九十一號
    原      告  新竹國際商業銀行股份有限公司
    法定代理人  丙○○
    訴訟代理人  徐淑惠
    送達代收人  乙○○
    被      告  甲○○
                            身.
右當事人間請求清償借款事件，本院判決如左：
    主      文
被告應給付原告新臺幣貳佰壹拾萬元，並自民國八十八年八月二十日起至清償日止按
年息百分之九計算之利息，暨自民國八十八年九月二十日起至清償日止，逾期六個月
以內者，按上開利率百分之十，逾六個月者，按上開利率百分之二十計算之違約金。
訴訟費用由被告負擔。
    事      實
甲、原告方面
  一、聲明：求為判決如主文所示。
  二、陳述：
      緣第三人富泰泡棉股份有限公司（下稱富泰公司）於民國八十八年四月十九日
      向原告借款新台幣（下同）二百十萬元，由被告為連帶保證人，約定借款期間
      自八十八年四月十九日起至九十年四月十九日止，償還方式為自借款日起，按
      月繳納利息，本金到期一次清償，利息以年息百分之九計算，利率機動調整之
      ，如有遲延，則全部債務視為到期，應即清償，且逾六個月以內者，按上開利
      率百分之十加付違約金，又逾期六個月以上者，按上開利率百分之二十計付違
      約金，被告則自願拋棄先訴抗辯權。詎富泰公司僅繳交至八十八年八月十九日
      止之利息，本金部分則全未清償，依兩造借據契約約定，債務視為全部到期，
      被告應連帶清償，爰依借貸及連帶保證契約之法律關係，訴請被告給付如主文
      所示之本息及違約金。
  三、證據：提出借據、放款往來明細影本各乙份為證。
乙、被告方面：被告未於言詞辯論期日到場，亦未提出書狀作何聲明或陳述。
    理      由
一、本件依兩造所訂之借據契約第十三條，已合意由本院為管轄法院，據此本院自有
    管轄權，合先敘明。
二、原告起訴主張：第三人富泰公司於八十八年四月十九日向原告借款二百十萬元，
    由被告為連帶保證人，約定借款期間自八十八年四月十九日起至九十年四月十九
    日止，償還方式為自借款日起，按月繳納利息，本金到期一次清償，利息以年息
    百分之九計算，利率機動調整之，如有遲延，則全部債務視為到期，應即清償，
    且逾六個月以內者，按上開利率百分之十加付違約金，又逾期六個月以上者，按
    上開利率百分之二十計付違約金，被告則自願拋棄先訴抗辯權，惟富泰公司僅繳
    交至八十八年八月十九日止之利息，本金部分則全未清償，依兩造借據契約約定
    ，債務視為全部到期，被告應連帶清償，為此依借貸及連帶保證契約之法律關係
    ，訴請被告給付如主文所示之本息及違約金等語。被告則未於言詞辯論期日到場
    ，亦未提出書狀作何聲明或陳述。
三、按連帶債務之債權人，得對於債務人中之一人或數人或其全體，同時或先後請求
    全部或一部之給付，民法第二百七十三條第一項定有明文。故在未清償以前，債
    權人得向連帶債務人之一人或同時或依次，訴請清償其全部；又連帶保證人，即
    屬民法第二百七十三條所稱之連帶債務人，債權人自得直接對之為履行債務之請
    求。本件原告主張之事實，業據其提出與所述相符之借據、放款往來明細影本各
    一份為證，而被告經合法通知並未到場或提出書狀加以爭執，堪信原告之主張為
    真實。從而，原告本於消費借貸、連帶保證契約之法律關係，請求被告給付如主
    文所示之本息及違約金，即無不合，應予准許。
四、據上論結，本件原告之訴為有理由，依民事訴訟法第三百八十五條第一項前段、
    第七十八條，判決如主文。
中      華      民      國    八十九    年      六      月    二十一    日
                                  臺灣苗栗地方法院民事庭
~B審判長法官  宋國鎮
~B      法官  曾明玉
~B      法官  邱光吾
右為正本係照原本作成。
如對本判決上訴，須於判決送達後二十日內向本院提出上訴狀。
~B法院書記官  陳建分
中      華      民      國    八十九    年      六      月    二十一    日


司法院資訊處製作；財團法人民間司法改革基金會備份。
